Inventaris van het archief van de Onder-prefect en Districtscommissaris van het arrondissement Rotterdam, 1811-1813 (1814)
Nationaal Archief, Den Haag
- ARCHlEF VAN DE ONDER-PREFECT VAN HET ARRONDISSEMENT ROTTERDAM, 1811 - 1813 (1814), I
  - BIJZONDER
    - Gemeenten, D.
      - Financiën, 2.
        - Staten en brieven van de maires met opgave van net totaal der gemeentelijke ontvangsten en uitgaven over het jaar 1810, 1811; 172; 1 pak
        - Staten van gemeentelijke inkomsten en uitgaven, deels met begeleidingsbrieven, 1811; 173; 1 pak
        - Stukken betreffende de gemeenterekeningen over 1808 - 1810, met enkele rekeningen, 1811 - 1812; 174; 1 pak
        - Gemeentebegrotingen voor de jaren 1811 - 1814, deels met bijlagen, 1811 - 1813; 175-182; 8 pakken
          - Voor 1811, gemeenten A - G, 175
          - Voor 1811, gemeenten H - 0, 176
          - Voor 1811, gemeenten P - Z, 177
          - Voor 1812 - 1813, gemeenten B - D, 178
          - Voor 1812 - 1813, gemeenten G - K, 179
          - Voor 1812 - 1813, gemeenten L - P, 180
          - Voor 1812 - 1813, gemeenten R - Z, 181
          - Voor 1814, Delfshaven, Rotterdam en Vlaardingen, 182
        - Stukken betreffende de verpachting van haardas en vuilnis, 1811 - 1813; 183; 1 pak
        - Stukken betreffende de vereffening van de schulden van de gemeenten en van de instellingen van weldadigheid, 1812; 184; 1 pak
        - Processen-verbaal van de toekenning van gemeentelijke pensioenen door de gemeenteraad van Rotterdam, met verzamelstaten, 1812; 185; 1 pak
        - Processen-verbaal van de opneming van gemeentelijke effecten in de Centrale Kas, 1812; 186; 1 pak
        - Maandelijkse borderellen van inkomsten en uitgaven der gemeenten over 1811 en eerdere jaren, en over 1812, 1812 - 1813; 187; 1 pak
        - Stukken betreffende aanvullingen en verbeteringen voor de gemeentelijke begrotingen voor 1812 en 1813, 1812 - 1813; 188; 1 omslag
        - Stukken betreffende de inning van de achterstallige betalingen van de gemeentelijke opcenten, 1812 - 1813; 189; 1 pak
        - Processen-verbaal van de vaststelling van de aanwezigheid van effecten en waardepapieren in de gemeentekassen, 1812 - 1813; 190; 1 pak
        - Gemeenterekeningen over 1811, deels met bijlagen, met enkele begeleidingsbrieven, 1812 - 1813; 191; 1 pak
        - Processen-verbaal van de controles der gemeentekassen, 1812 - 1813; 192; 1 pak
        - Register ter aantekening van gemeentekascontroles, 1813; 193; 1 deel
        - Staten van stortingen in de "Dienstkas" door de grotere gemeenten, 1813; 194; 1 omslag
        - Brieven van de maires met opgave van het benodigde aantal gezegelde bladen voor de gemeenterekening, 1813; 195; 1 omslag
        - Processen-verbaal van de behandeling van de begroting voor 1814 in de gemeenteraadsvergaderingen, 1813; 196; 1 pak
    - Handel en nijverheid, E.
      - Staten van kranten en periodieken die in de diverse kantons worden gedrukt, met begeleidingsbrieven, 1811; 197; 1 omslag
      - Staten van boekhandelaars en drukkers, met begeleidingsbrieven, 1811; 198; 1 omslag
      - Staten van herbergen, koffiehuizen en kroegen, met begeleidingsbrieven, 1811; 199; 1 pak
      - Staten van goud- en zilversmeden en personen met aanverwante beroepen, met begeleidingsbrieven, 1811; 200; 1 pak
      - Staten van industriële en handwerksondernemingen, 1811; 201-209; 9 pakken
        - Kantons Rotterdam, 201
        - Kanton Schiedam, 202
        - Kanton Viaardingen, 203
        - Kanton Naaldwijk, 204
        - Kantons Delft, 205
        - Kanton Hillegersberg, 206
        - Kanton Gouda, 207
        - Kanton Haastrecht, 208
        - Kanton Brielle, 209
      - Brieven van de maires met opgave van de fabricage van laken, serge, linnen en andere stoffen, 1811; 210; 1 omslag
      - Staten van papierfabrieken, met begeleidingsbrieven, 1811; 211; 1 omslag
      - Staten van de gebruikte maten en gewichten, met begeleidingsbrieven, 1811 - 1812; 212; 1 omslag
      - Staten van verhandelde granen en groenten op de markten van Rotterdam, Schiedam en Delft, 1811 - 1812; 213; 1 band
      - Staten van de prijzen van granen en veevoer van de l6, 2e en 3C kwaliteit op de markten van Rotterdam en Delft, 1811 - 1812; 214; 1 band
      - Registers van klassering van tabak, aangevoerd in Rotterdam, 1811 - 1812; 215; 1 pak
      - Staten van prijzen van levensmiddelen op de markten van de steden, met begeleidingsbrieven, 1811 - 1812; 216; 1 pak
      - Stukken betreffende leerlooierijen, 1811 - 1813; 217; 1 pak
      - Staten van de prijzen van brood, vlees, hout en kolen op de markt van Rotterdam, 1812; 218; 1 band
      - Brieven van de maires met opgave van de broodprijzen, 1812; 219; 1 pak
      - Staten van produkten en personeel van industriële ondernemingen, 1812; 220; 1 pak
      - Staten van de boterprijzen op de markt van Delft, 1812 - 1813; 221; 1 band
      - Verzoekschriften om exportvergunningen, 1812 - 1813; 222; 1 omslag
      - Stukken betreffende statistische opgaven over industriële ondernemingen, met enkele verzamelstaten, 1813; 223; 1 pak
    - Justitie, F.
      - Gevangenissen, 1.
        - Brieven van de maires met inlichtingen over gevangenissen en huizen van arrest in hun gemeenten, 1811; 224; 1 pak
        - Staten van kandidaten voor de Commissies van toevoorzicht op de gevangenissen, met begeleidingsbrieven, 1811; 225; 1 omslag
        - Staten van gevangenen in de diverse gevangenissen en huizen van arrest, van de voor hen gemaakte kosten in verband met kleding, voeding en medicijnen en van de opbrengst van de door hen verrichte arbeid, met begeleidingsbrieven en verzamelstaten, 1811 - 1813; 226-233; 8 pakken
          - 1811, 226
          - 1812 jan - jul, 227
          - 1812 aug - okt 10, 228
          - 1812 okt 11 - dec, 229
          - 1813 jan - mrt, 230
          - 1813 apr - jun, 231
          - 1813 jul - sep, 232
          - 1813 okt - nov, 233
      - Rechterlijke instanties, 2.
        - Processen-verbaal van de ontbinding van de schepenbanken, met begeleidingsbrieven, 1811; 234; 1 pak
        - Brieven van de maires met opgave van de notarissen in hun gemeenten, 1811; 235; 1 pak
        - Brieven van de maires betreffende de ontzegeling van de archieven van de oude rechterlijke instanties, 1811; 236; 1 omslag
        - Brieven van de vrederechters en enkele andere leden van de rechterlijke macht, voornamelijk betreffende de ontvangst van de mandaten voor de betaling van hun tractement, 1811 - 1813; 237; 1 pak
        - Brieven van de maires met opgave van kandidaten voor de functie van concierge voor de vredegerechten, de gevangenissen en de gemeentehuizen, 1812; 238; 1 omslag
        - Staten van begane overtredingen en door de rechtbank van enkele politie uitgesproken veroordelingen, deels met begeleidingsbrieven, 1812 - 1813; 239-241; 3 pakken
          - 1812, 239
          - 1813 jan - jul, 240
          - 1813 jul - okt, 241
    - Kerkelijke zaken, G.
      - Brieven van de maires met opgave van de geestelijke goederen in de gemeenten, 1811; 242; 1 omslag
      - Staten van "Leraren der diverse Erediensten", predikanten van de diverse geloofsrichtingen, 1811; 243; 1 pak
      - Brieven van de maires met opgave van vicariaten, domheerschappen, proven en andere kerkelijke ambten of begunstigingen, 1811; 244; 1 omslag
      - Staten van de kleinere geloofsgemeenschappen in het arrondissement met gegevens over de voorgangers en de aantallen gelovigen, 1811; 245; 1 pak
      - Brieven van de maires met opgave van de godsdienst der militairen, 1812; 246; 1 omslag
      - Brieven van de maires ter bevestiging van de ontvangst van mandaten ter betaling van de predikanten, 1812; 247; 1 omslag
      - Brieven van de maires betreffende de storting van het 15e deel van de gemeentelijke inkomsten voor betaling der predikanten, 1812; 248; 1 omslag
      - Begeleidingsbrieven bij de staten van predikantstractementen over 1811, 1812; 249; 1 omslag
      - Staten en verzamelstaten van predikantstractementen over 1812 en 1813, met enkele begeleidingsbrieven, 250; 1 pak
    - Landbouw en visserij, H.
      - Brieven van de maires met opgave van de boswachters en de door hen beheerde bossen, 1811; 251; 1 omslag
      - Brieven van de maires ter begeleiding van staten van koeien, paarden en schapen, 1811; 252; 1 omslag
      - Stukken betreffende binnenvisserij en overheidsviswater, 1811; 253; 1 omslag
      - Stukken betreffende de teelt van (suiker-)bieten, 1811 - 1812; 254; 1 pak
      - Stukken betreffende de verbouw en opslag van graan, 1811 - 1812; 255; 1 pak
      - Brieven van de maires met opgave van kandidaat-leerlingen voor de veeartsenijschool, 1811, 1813; 256; 1 omslag
      - Stukken betreffende de teelt, de verwerking en de verkoop van vlas en hennep, 1811, 1813; 257; 1 pak
      - Stukken betreffende "de teelt van wollebeesten", de schapenfokkerij, 1811, 1813; 258; 1 pak
      - Brieven van de maires met opgave van kandidaten voor landbouw-expert, 1812; 259; 1 omslag
      - Staten van bossen en houtgewassen, met begeleidingsbrieven, 1812; 260; 1 pak
      - Staten en brieven van de maires met opgave van de gekapte bomen, 1812; 261; 1 omslag
      - Staten en brieven van de maires met opgave van de varkens, 1812; 262; 1 omslag
      - Staten betreffende de oogst van 1812, 263; 1 pak
      - Staten en brieven van de maires met opgave van de produktie van gras, hooi en ander paardevoer, 1812 - 1813; 264; 1 pak
      - Brieven van de maires met opgave van de veeartsen in de gemeenten, 1812 - 1813; 265; 1 omslag
      - Brieven van de maires met opgave van de verpachting van het gemeentelijk visrecht, 1813; 266; 1 omslag
      - Staten van de produkten van oliehoudende gewassen, met begeleidingsbrieven, 1813; 267; 1 pak
      - Staten van de vleesconsumptie in 1809 - 1812, 1813; 268; 1 pak
    - Maatschappelijke zorg, I.
      - Staten van gast- en weeshuizen, met begeleidingsbrieven, 1811; 269; 1 pak
      - Brieven van de maires met opgave van de stichtingen van liefdadigheid, 1811; 270; 1 pak
      - Staten van vondelingen, verstotenen en weeskinderen in tehuizen, met begeleidingsbrieven, 1811; 271; 1 omslag
      - Staten van jongens tussen 15 en 20 jaar oud in arm- en weeshuizen, met signalementen, opgemaakt in verband met werving van pupillen voor de garde imperiaie, met begeleidingsbrieven, 1811; 272; 1 pak
      - Staten van jongens die vanuit de arm- en weeshuizen bij handwerkslieden of landbouwers zijn geplaatst, 1811; 273; 1 omslag
      - Staten van kandidaten voor het bestuur van kantonnale bureaus van weldadigheid, met begeleidingsbrieven, 1811; 274; 1 omslag
      - Staten van kandidaten voor de administratieve commissies van de weesen armhuizen, met begeleidingsbrieven, 1811; 275; 1 omslag
      - Brieven van de maires betreffende uitdeling van soep aan behoeftigen, 1812; 276; 1 omslag
      - Staten van schulden van instellingen van weldadigheid, met begeleidingsbrieven, 1812; 277; 1 pak
      - Registers van wezen, vondelingen, arme en in de steek gelaten jongens tussen 11 en 25 jaar oud, opgemaakt per instelling, per plaats en voor het hele arrondissement, met begeleidingsbrieven, 1812; 278; 1 pak
      - Brieven van de maires met opgave van de staatsobligaties a 5%, die de instellingen van weldadigheid in bezit hebben, 1812; 279; 1 omslag
      - Staten van weeskinderen boven 16 jaar in weeshuizen, met begeleidingsbrieven, 1812; 280; 1 omslag
      - Staten van armen en bedelaars, opgemaakt in verband met de stichting van een departementaal depot voor bedelaars, met begeleidingsbrieven, 1812; 281; 1 pak
      - Brieven van de maires betreffende het al dan niet aanwezig zijn van banken van lening, 1812; 282; 1 omslag
    - Militaire zaken, J.
      - Conscriptie en remplacering, 1.
        - Staten van Iotelingen voor de lichting 1808, ingezonden door de maires, met begeleidingsbrieven, 1811; 283-284; 2 pakken
          - Kantons Rotterdam, Schiedam en Vlaardingen, 283
          - Overige kantons, 284
        - "Conscriptielijsten", alfabetische staten van Iotelingen van de lichting 1808, per kanton, met uitgebreide persoonsgegevens, 1811; 285; 1 pak
        - Stukken betreffende Iotelingen van de lichting 1808, die zijn overleden of voor vrijstelling in aanmerking komen of denken te komen, 1811; 286; 1 pak
        - Staten van personen die in de verkeerde gemeente op de conscriptielijst van de lichting [1808] zijn geplaatst, 1811; 287; 1 omslag
        - Staat van dienstplichtigen van de lichting 1808 en hun plaatsvervangers, 1811; 288; 1 stuk
        - Staten en brieven van de maires met opgave van de Iotelingen van de lichting 1811, 289; 1 pak
        - Akten van plaatsvervanging van dienstplichtigen, lichting, 1808 - 1810, 1811 - 1812; 290; 1 band
        - "Brievenboek", kopieboek van uitgaande brieven betreffende de conscriptie van de lichting 1809, 1811 - 1812; 291; 1 deel
        - Trekkingslijsten van de lichtingen 1808 - 1810, alfabetisch per kanton, 1811 - 1812; 292-294; 3 banden
          - Lichting 1808, 292
          - Lichting 1809, 293
          - Lichting 1810, 294
        - Stukken betreffende vrijwillige dienstneming, 1811 - 1813; 295; 1 pak
        - Ingekomen brieven betreffende de conscriptie van de lichting, 1810, 1812; 296; 1 pak
        - Lijsten van ingelote dienstplichtigen van de lichtingen 1810 en 1811, met aantekening van goedkeuring, uitstel of afkeuring door de recruteringsraad, 1812; 297; 1 pak
        - Brieven van de maires ter bevestiging van het zenden van lotelingen naar de Prefectuur op 15 juli, 1812; 298; 1 omslag
        - "Conscriptielijsten", staten van lotelingen van de lichtingen 1811 - 1813, met later toegevoegde lotnummers, 1812 - 1813; 299-301; 3 pakken
          - Lichting 1811, kantons Rotterdam, Schiedam en Vlaardingen, 299
          - Lichting 1812, kantons Rotterdam, Schiedam en Delft, 300
          - Lichting 1813, alle kantons, 301
      - Desertie en dienstweigering, 2.
        - Brieven van de maires met opgave van de arrestaties van deserteurs en dienstweigeraars, 1811; 302; 1 omslag
      - Uitrusting en vervoer, 3.
        - Stukken betreffende de door de gemeenten te leveren paarden voor de cavalarie, 1813; 303; 1 pak
        - Stukken betreffende de beschikbaarstelling van cavaliers voor de Keizerlijke Garde en de daartoe benodigde gelden, 1813; 304; 1 pak
      - "Inscription maritime", 4.
        - Staten en brieven van de maires met opgave van de varensgezellen van 24 tot 49 jaar, zulks in verband met de conscriptie voor de zeedienst, met reglement betreffende de vrijstellingen, 1811; 305; 1 pak
        - Staten van varensgezellen van 24 tot 49 jaar die zijn ingeloot voor de zeedienst, lichting 1811, 306; 1 pak
        - Brieven van de maires met opgave van de teruggekeerde varensgezellen, die ten tijde van de conscriptie op zee waren, 1811; 307; 1 omslag
        - Staten en brieven van de maires met opgave van maritieme dienstplichtigen die bij de opkomst arwezig waren, 1811 - 1812; 308; 1 omslag
        - Staten en brieven van de maires met opgave van varensgezellen die zijn ingeloot voor de zeedienst, lichting 1812, met bijlagen, 309; 1 pak
        - Brieven van de maires ter bevestiging van het zenden van vervangende lotelingen voor de marine naar de Prefectuur op 18 juli, 1812; 310; 1 omslag
      - Korpsen, 5.
        - "Garde d'honneur", a.
          - Brieven van de maires met opgave van personen die geschikt zijn voor de regimenten van de "Garde d'honneur", met bijlagen, 1813; 311; 1 pak
          - Staten van personen die zijn opgeroepen om mee te dingen naar een plaats in de "Garde d'honneur", 1813; 312; 1 pak
        - "Garde nationale", b.
          - Staten van lotelingen voor de Nationale garde, Iichtingen 1808, 1809 en 1810, met bijlagen, 1812; 313; 1 omslag
          - Stukken betreffende de betaling van de kleding der dienstplichtigen voor de Nationale garde, 1813; 314; 1 omslag
          - Stukken betreffende persoonscontrole, vrijstelling en remplacering van dienstplichtigen voor de Nationale garde, 1813; 315; 1 pak
          - Rekesten om vrijstelling voor de Nationale garde op medische gronden, met geneeskundige verklaringen, 1813; 316; 1 omslag
          - Staten van mannen van 20 - 40 jaar, die krachtens decreet van 5 april 1813 in de Nationale garde kunnen dienen, 317-325; 9 banden
            - Boskoop, Bleiswijk, Berkel, Bergschenhoek, Hillegersberg, Nootdorp, Overschie, Pijnacker, Waddinxveen en Zevenhuizen, 317
            - Delft, 318
            - Delfshaven, Kethel, Schiedam en Vlaardingen, 319
            - Gouda, Reeuwijk en Sluipwijk, 320
            - 's-Gravenzande, Loosduinen, De Lier, Maasland, Maassluis, Monster, Naaldwijk, Rozenburg, Schipluiden, 't Woud en Wateringen, 321
            - Verzamelstaat: Bergambacht - Gouderak, 322
            - Verzamelstaat: 's-Gravenzande - Reeuwijk, 323
            - Verzamelstaat: Rotterdam, 324
            - Verzamelstaat: Rozenburg - Zevenhuizen, 325
          - Staten van mannen van 40 - 60 jaar, die krachtens decreet van 5 april 1813 in de Nationale garde kunnen dienen, 326-334; 9 banden
            - Boskoop, Bergschenhoek, Berkel, Bleiswijk, Hillegersberg, Nootdorp, Overschie, Pijnacker, Waddinxveen en Zevenhuizen, 326
            - Delft, 327
            - Delfshaven, Kethel, Schiedam en Vlaardingen, 328
            - 's-Gravenzande, Loosduinen, De Lier, Maassluis, Monster, Maasland, Naaldwijk, Rozenburg, Schipluiden, Wateringen en 't Woud, 329
            - Rotterdam, 330
            - Verzamelstaat: Bergambacht - Gouda, 331
            - Verzamelstaat: Gouderak - Reeuwijk, 332
            - Verzamelstaat: Rotterdam, 333
            - Verzamelstaat: Rozenburg - Zevenhuizen, 334
          - Staten van signalementen van dienstplichtigen bij de Nationale garde, 1813; 335-336; 2 pakken
            Alle staten in tweevoud
            - 2e cohort, 4e compagnie, jagers 3e cohort, 1e compagnie, grenadiers 5e cohort, 1e en 2e compagnie, grenadiers 5e cohort, 1e compagnie, jagers, 335
            - 3e cohort, 2e compagnie, grenadiers 4e cohort, 1e en 2e compagnie, grenadiers 4e cohort, 1e en 2e compagnie, jagers, 336
      - Overige militaire zaken, 6.
        - Brieven van de maires met gegevens betreffende militaire hospitalen, 1811; 337; 1 omslag
        - Stukken betreffende de verblijfplaatsen en de pensioenen van gepensioneerde militairen, 1811 - 1813; 338; 1 pak
        - Brieven van de maires met opgave van buiten dienst gestelde lotelingen van de lichtingen 1808 - 1811 en de door hun of hun ouders betaalde bijdragen, 1812; 339; 1 omslag
        - Stukken betreffende de levering van arbeiders voor de fortificatiewerken te Den Helder, 1812; 340; 1 pak
        - Brieven van de maires met opgave van de Spaanse krijgsgevangenen in hun gemeenten, 1812 - 1813; 341; 1 omslag
    - Onderwijs, K.
      - Staten van directeuren van kostscholen, schoolhoofden en onderwijzend personeel, met begeleidingsbrieven en een verzamelstaat, 1813; 342; 1 pak
      - Brieven van de maires met opgave van wijzigingen in het register van schoolmeesters, 1813; 343; 1 omslag
      - Brieven van de maires betreffende het schoolonderwijs in de Franse taal, 1813; 344; 1 omslag
      - Brieven van de maires met opgave van inkomsten van de schoolmeesters, 1813; 345; 1 omslag
    - Openbare orde en veiligheid, L.
      Zie ook inv.nrs. 156-157.
      - Brieven van de maires met reglementen op patrouilles en nachtronden, 1811; 346; 1 pak
      - Brieven van de maires betreffende de viering van de geboorte van de Koning van Rome, 1811; 347; 1 omslag
      - Brieven van de maires met inlichtingen over agenten van politie c.q. veldwachters en hun functioneren, 1811; 348; 1 pak
      - Brieven van de maires met opgave van de eventuele aanwezigheid van bedelaarshuizen, 1811; 349; 1 omslag
      - Brieven van de maires over de wijze waarop het kroningsfeest van de Keizer in de gemeenten gevierd is, 1811; 350; 1 omslag
      - Stukken betreffende de aanwezigheid van geweren en andere wapens in de gemeenten, 1811 - 1813; 351; 1 pak
      - Brieven van de maires met opgave van datum, duur en bijzonderheden betreffende de kermissen, 1811, 1813; 352; 1 pak
      - Brieven van de maires met opgave van personen die loten mogen verkopen, 1812; 353; 1 omslag
      - Brieven van de maires met opgave van het aantal straatlantaarns en brandspuiten, met vermelding van kosten van onderhoud, 1812; 354; 1 pak
      - Brieven van de maires met opgave van het aantal marskramers, omroepers en zangers in de gemeenten, 1812; 355; 1 omslag
      - Raadsbesluiten betreffende de voordracht van kandidaten voor de functie van veldwachter, met begeleidingsbrieven, 1812; 356; 1 pak
      - Brieven van de maires met verslagen van de viering van de verjaardag van de keizer, 1812; 357; 1 omslag
      - Brieven van de maires met opgave van kandidaten voor plaatsvervangend politie-officier, 1812; 358; 1 omslag
      - Processen-verbaal van de aanstelling van veldwachters, met begeleidingsbrieven, 1812; 359; 1 pak
      - Stukken betreffende de gewapende burgerwacht, 1812 - 1813; 360; 1 omslag
      - Brieven van de maires ter begeleiding van verzoeken om jachtakten, 1812 - 1813; 361; 1 omslag
      - Rapporten van de viering van de overwinning bij Wurtschen, 1813; 362; 1 omslag
      - Brieven van de maires met opgave van de slag-, steek- en vuurwapens die door de gemeenten zijn gedeponeerd in het Marine-arsenaal te Rotterdam, 1813; 363; 1 omslag
      - Brieven van de maires met opgave van de programmes voor het KeizerIijke verjaardagsfeest, 1813; 364; 1 pak
      - Brieven van de maires met opgave van de feestprogramma's ter viering van de grote overwinning te Dresden, 1813; 365; 1 omslag
      - Brieven van de maires met opgave van persoonlijke gegevens en bijzonderheden van de veldwachters, 1813; 366; 1 omslag
    - Openbare werken en huisvesting, M.
      - Brieven van de maires met opgave van de hoeveelheid, de staat en eventuele aankoop van meubelen ten behoeve van overheidsgebouwen, 1811; 367; 1 pak
      - Brieven van de maires betreffende de huisvesting en meubilering van de vredegerechten, 1811; 368; 1 omslag
      - Huurcontracten betreffende politiebureaus, 1811 - 1812; 369; 1 omslag
      - Huurcontract betreffende het voormalig vredegerecht aan de scheepmakershaven, dat moest gaan dienen als kantoor van de onderprefect, 1812; 370; 1 stuk
    - Verkeer en waterstaat, N.
      - Brieven van de maires met opgave van de tolhekken in hun gemeenten, 1811; 371; 1 pak
      - Brieven van de maires met opgave van de ponten en overzetveren, 1811; 372; 1 pak
      - Brieven van de maires betreffende de aanwezigheid van tolhekken en de reglementen hierop, 1811; 373; 1 pak
      - Brieven van de maires betreffende de toestand van de beroepsvaart, 1811; 374; 1 omslag
      - Brieven van de maires met opgave van de bakens op zee en op het strand, 1811; 375; 1 omslag
      - Brieven van de maires met opgave van de kanalen en bruggen in de gemeenten, 1811; 376; 1 pak
      - Brieven van de maires ter begeleiding van stadsplattegronden, 1811; 377; 1 omslag
        De plattegronden zijn niet aanwezig.
      - Staten van beurtschepen en hun diensten, met begeleidingsbrieven, 1812; 378; 1 pak
      - Brieven van de maires met opgave van het aantal bruggen en de kosten voor het onderhoud, 1812; 379; 1 pak
      - Brieven van de maires met opgave van de tarieven van de overzetveren en tollen, 1812; 380; 1 omslag
      - Staten van havens, met begeleidingsbrieven, 1812; 381; 1 omslag
    - Volksgezondheid, O.
      - Staten en brieven van de maires met opgave van de begraafplaatsen, 1811; 382; 1 pak
      - Staten en brieven van de maires met opgave van doktoren, chirurgijns en apothekers, 1811 - 1812; 383; 1 pak
      - Staten en brieven van de maires met kwartaalopgaven van het aantal gevaccineerde personen, 1811 - 1813; 384-385; 2 pakken